【裁判字號】    97,交聲,704
【裁判日期】    970829
【裁判案由】    聲明異議
【裁判全文】
臺灣臺南地方法院交通事件裁定         97年度交聲字第704號
移送機關    交通部公路總局嘉義區監理所臺南監理站
異議人即
受處分人    甲○○
上列受處分人因違反道路交通管理處罰條例案件，對於交通部公
路總局嘉義區監理所台南監理站民國97年6月6日所為之裁決處分
（處分案號：嘉監南字第裁74-S00000000號），聲明異議，本院
裁定如下：
    主  文
異議駁回。
    理  由
一、原處分意旨略以：異議人即受處分人甲○○（下稱異議人）
    所有之車牌LW8-775號重機車，於民國96年11月2日18時25分
    許，行經台南市○○路與勝利路口前，因領有輕型機器腳踏
    車駕駛執照駕駛重型機器腳踏車，遭台南市警察局第五分局
    （下稱舉發單位）依法製單舉發，嗣經交通部公路總局嘉義
    區監理所台南監理站（下稱移送機關），以異議人之違規事
    實明確，乃依道路交通管理處罰條例第22條第1項第6款及違
    反道路交通管理事件統一裁罰標準表等規定，裁處異議人新
    臺幣（下同）3,600元之罰鍰。
二、聲明異議意旨略以：
  (一)異議人謂因96年11月2日18時25分未依兩段式左轉，遭台南
    市警察局第五分局開元派出所當場舉發違反道路交通管理處
    罰條例第48條第1項第2款，處新台幣600元罰鍰，受處分人
    於97年11月6日繳款在案。
  (二)嗣舉發單位另案於97年 (日期不清楚)以違反道路交通管理
    處罰條例第22條第1項第6款持輕機車駕照駕重型機機車之規
    定，處新台幣l,800元罰鍰。
  (三)受處分人對於上述之另案處罰案，並未接獲通知，即遭違反
    道路交通管理事件統一裁罰基準及處罰細則第43、44及67條
    規定，裁決新台幣3,600元罰鍰，行為有違程序正義，害憲
    法所保障之財產權。玆有附言，嗣後之裁決書即循正當法律
    程序 (郵局掛號）送達於受處分人，兩件通知送達方式不同
    ，行為瑕疵已臻明顯，為此請求撤銷原處分。
三、按汽車駕駛人，有領有輕型機器腳踏車駕駛執照，駕駛重型
    機器腳踏車者，處新臺幣1,800元以上3,600元以下罰鍰，並
    禁止其駕駛，道路交通管理處罰條例第22條第1項第6款定有
    明文。
四、經查：
  (一)異議人所有之車牌LW8-775號重機車，於民國96年9月3日10
    時45分許，行經台南市○○路與勝利路口前，經舉發單位以
    因領有輕型機器腳踏車駕駛執照駕駛重型機器腳踏車為由予
    以製單舉發，嗣經移送機關以異議人之違規事實明確，乃依
    道路交通管理處罰條例第22條第1項第6款之規定，裁處異議
    人3,600元之罰鍰，有台南市警察局96年11月2日南市警交字
    第S00000000號舉發違反道路交通管理事件通知單1份在卷可
    稽，且異議人對持輕型機器腳踏車駕駛執照駕駛重型機器腳
    踏車之事實並不爭執，有鑑於此，異議人於上述時、地有違
    規之行為，當可認定。
  (二)按送達，於應受送達人之住居所、事務所或營業所為之。但
    在行政機關辦公處所或他處會晤應受送達人時，得於會晤處
    所為之；於應送達處所不獲會晤應受送達人時，得將文書付
    與有辨別事理能力之同居人、受僱人或應送達處所之接收郵
    件人員；行政程序法第72條第1項、第73條第1項分別定有明
    文。查，異議人雖辯稱未曾收受上開舉發違反道路交通管理
    事件通知單云云，然移送機關則稱舉發機關已將該舉發違反
    道路交通管理事件通知單依監理機關車籍資料掛號郵寄至「
    臺南市○○路41號」，並於96年11月7日由異議人之受僱人
    劉琳芳代收，有台南市警察局第五分局97年7月2日南市警交
    字第09745214400號函暨送達證書在卷可稽，而上開地址確
    為異議人之戶籍地址，亦有異議人全戶戶籍資料查詢結果1
    份附卷可參，依前開說明，本件舉發通知單之送達程序並無
    違誤，因此，異議人前開所辯，不足為採。
五、綜上所述，異議人於上揭時、地，駕駛前揭車輛有持輕型機
    器腳踏車駕駛執照駕駛重型機器腳踏車之違規事實，則移送
    機關據以援引道路交通管理處罰條例第22條第1項第6款及違
    反道路交通管理事件統一裁罰標準表等規定，裁處異議人罰
    鍰新台幣3,600元，核無違誤或不當；從而，本件異議為無
    理由，應予駁回。
六、據上論斷，應依道路交通管理處罰條例第87條第2項、道路
    交通案件處理辦法第19條，裁定如主文。
中    華    民    國    97    年    8     月    29    日
                      交通法庭  法  官  陳淑勤
以上正本證明與原本無異。
如不服本裁定，應於送達後5日內，向本院提出抗告狀。
                                書記官  謝國欽
中    華    民    國    97    年    8     月    29    日


司法院資訊處製作；財團法人民間司法改革基金會備份。
